【裁判字號】    90,易,811
【裁判日期】    900501
【裁判案由】    違反電子遊戲場業管理條例
【裁判全文】
臺灣臺中地方法院刑事判決                            九十年度易字第八一一號
    公  訴  人  臺灣台中地方法院檢察署檢察官
    被      告  甲○○
右列被告因違反電子遊戲場業管理條例案件，經檢察官聲請以簡易判決處刑（九十年
度偵字第二二七五號），經本院臺中簡易庭認不得以簡易判決處刑，簽移本院刑事庭
依通常程序審理，本院判決如左：
    主  文
甲○○違反未依電子遊戲場業管理條例規定辦理營利事業登記，不得經營電子遊戲場
業之規定，處拘役拾日，如易科罰金，以參佰元折算壹日。查獲之電子遊戲機參臺，
均沒收。
    事  實
一、甲○○明知自民國（下同）八十九年二月三日電子遊戲場業管理條例公佈施行後
    ，未依電子遊戲場業管理條例規定辦理營利事業登記者，不得經營電子遊戲場業
    ，竟未經主管機關核准，自八十九年十一月某日起 (檢察官起訴書誤載為八十九
    年一間起），在臺中市○○○街二一四號一樓之省錢便利超商，設置電子遊戲機
    三臺（抓娃娃機），供不特定人使用消費，違規經營電子遊戲場業。嗣於八十九
    年十二月八日十四時四十五分許，經臺中市政府實施聯合稽查時當場查獲，並查
    獲甲○○供違法經營電子遊戲場業所用之電子遊戲機臺（均未扣案）。
二、案經臺中市政府函送臺灣臺中地方法院檢察署檢察官聲請簡易判決處刑。
    理  由
一、右揭犯行業據被告在檢察官訊問時及在本院審理時坦承不諱，並有相片及聯合檢
    查紀錄表附卷可稽，當屬可信。右揭犯行，事證明確，洵堪認定。
二、按電子遊藝場業管理條例於八十九年二月三日經總統公布施行，並自同年月五日
    生效，是該條例生效後，設置以電腦方式操縱，產生或顯示聲光影像、圖案、動
    作之電子遊戲機，供不特定人為益智或娛樂之營利事業（同條例第三條、第四條
    參照），應依電子遊戲場業管理條例第十一條之規定辦理營利事業登記，未依該
    條例辦理營利事業登記者，依同條例第十五條之規定，即不得經營電子遊戲場業
    。又按電子遊藝場業管理條例第一條明示「為管理電子遊戲場業，並維護社會安
    寧，善良風俗、公共安全及國民身心健康，特設定本條例。」，是該條例立法目
    的之一即在於管理電子遊戲場業。而所謂電子遊戲場業，依該條例第二條規定，
    係指設置電子遊戲機供不特定人益智娛樂之營利事業。換言之，僅須設置電子遊
    戲機供人娛樂以營利者，即屬電子遊戲場業管理條例所指之電子遊戲場業，其規
    模如何則非所問。再者，依該條例第十六條規定，非電子遊戲場業之其他營利事
    業，不得就其營業場所，供他人設置電子遊戲機營業，如違反該條規定，依第二
    十八條規定處行為人新台幣十萬元以上五十萬元以下罰鍰，並限期令其改善，是
    在非電子遊戲場業之其他營利事業場所設置電子遊戲機以營利者，仍屬由該條例
    規範之範疇，益徵該條例所指之電子遊戲場業並不專以設置電子遊戲機供人娛樂
    為限，在非電子遊戲場業之其他營利事業場所設置者仍屬之。是如係在自己經營
    之非電子遊戲場業之營業場所，自己附帶擺設電子遊戲機供人娛樂者，仍屬該條
    例第三條所指之「設置電子遊戲機供不特定人益智娛樂之營利事業」，依該條例
    第十五條規定，仍應辦理營利事業登記後始得營業。換言之，所謂電子遊藝場業
    ，僅須有設置電子遊戲機供人為益智娛樂者即屬之（該條例第二條），至其係專
    以提供電子遊戲機供人娛樂或在非電子遊戲場業之營業場所附帶提供電子遊戲機
    供人娛樂，應非所問。從而在非電子遊戲場業之營業場所（如超商、保齡球館等
    ），附帶擺設電子遊戲機供人娛樂者，仍須依該條例第十五條規定辦理營利事業
    登記後始得擺設，否則，仍應依該條例第二十二條論罰。蓋依該條例第二十八條
    規定，提供非電子遊戲場業之其他營利事業之營業場所予他人擺設電子遊戲機仍
    須處罰，如非電子遊戲場業之營利事業人，自行在該營業場所擺設電子遊戲機，
    未經依法登記而不予處罰，顯然輕重失衡，當非該條例管理電子遊戲場業之立法
    意旨，合先敘明。是核被告所為，係違反電子遊戲場業管理條例第十五條之規定
    ，應依同條例第二十二條規定處斷。爰審酌被告素行、犯罪動機、手段、經營之
    時間、規模，及其犯後態度等一切情狀，量處如主文所示之刑。又刑法第四十一
    條第一項規定已於九十年一月十日修正公布，並自九十年一月十二日起生效，被
    告行為後法律有變更，應依刑法第二條第一項前段之規定，適用裁判時之修正後
    之刑法第四十一條第一項前段之規定，審酌其身體、教育、職業、家庭之關係，
    就被告所處之拘役，依法諭知易科罰金之折算標準。
三、如事實欄所載時地查獲之電子遊戲機臺係被告所有，且供違規經營電子遊戲場業
    所用之物，依刑法第三十八條第一項第二款規定宣告沒收。
四、據上論斷，應依刑事訴訟法第四百五十二條、第二百九十九條第一項前段、電子
    遊戲場業管理條例二十二條、刑法第二條第一項前段、第十一條前段、修正後刑
    法第四十一條第一項前段、第三十八條第一項第二款、罰金罰鍰提高標準條例第
    二條，判決如主文。
中     華     民     國      九十      年       五      月     一      日
                             臺灣臺中地方法院刑事第二庭
                                 法  官  羅 永 安
右正本證明與原本無異。
如不服本判決，應於判決送達後十日內向本院提出上訴狀，上訴於臺灣高等法院臺中
分院( 須附繕本 )。
                                 書記官
中     華     民     國      九十      年       五      月     三      日
附錄本案論罪科刑條文
電子遊戲場業管理條例第十五條
未依本條例規定辦理營利事業登記者，不得經營電子遊戲場業。
電子遊戲場業管理條例第二十二條
違反第十五條規定者，處行為人一年以下有期徒刑、拘役、或科或併科新臺幣五十萬
元以上二百五十萬元以下罰金。


司法院資訊處製作；財團法人民間司法改革基金會備份。
